# 请教陈版：房屋购买权处理

提问人：nenhui 时间：2019-01-31 10:29:25
请教陈版：如计学撮要 2018 问题 1 － 1 － 3 房屋购买权的会计处理－所述，若合资公司支付的价款大于增值 + 服务费合计，应考虑权益  易处理，但如果合资公司没有足够的资本公积，是否要在新公司（合资公司）
一成立就确认未分配利润的负数（－ XXXX万元）；
延伸：如果股东（个人）向其持股的公司出售资产，由于该价值高于市场公允价值，是否也要按这种处理方式进行处理，即冲资本公积、盈余公积、未分配利润，而不是通过计提资产减值准备的方式处理? 如是股东（法人）又如何处理?

回答人：chenyiwei
股东向公司出售资产的价值高于该资产在出售时的公允价值的，超出部分同样需视作公司对该股东的分配，在公司的报表中，将交易价格超出标的资产公允价值的差额依次冲减资本公积、盈余公积、未分配利润。